# 关于土地出让金及土地使用费返还账务处理

提问人：1017744196 时间：2017-03-02 22:53:56
陈老师，请教一下，非房地产企业购买土地自建房屋的情况下，收到的土地出让金返还、土地使用费返还、及土地补偿费返还，是否均应当计入递延收益，并作为与资产相关政府补助，按摊销年限摊销？还是可以冲减无形资产原值，有相关规定明确说明么？如果冲减无形资产原值和计入递延收益两种情况会有什么税收风险么？谢谢老师

回答人：chenyiwei
根据现行的《企业会计准则第 16 号——政府补助》的规定，所有政府补助项目最终在利润表上的体现都应当是营业外收入，不能直接冲减对应的费用支出，也不能将与资产相关的政府补助直接冲减对应资产的成本（虽然IFRS下是允许这样做的）。